% 17-oct-2013
% Cálculo de inventarios para clientes agrupados por tipo para el conjunto de datos que tenemos de la zona norte de pepsi.
% Makefile: pandoc -s -V geometry:margin=0.7in -V lang=spanish 2_inventarios.md -o Inventarios.pdf

Tenemos un catálogo de clientes cuya Id consiste en ID_SUC_CORP y ID_CLI_CORP concatenados.
Del catálogo sacamos el tipo de cliente.

Sabritas normales
--------------------------------------------------------------------------------------------------

- 1: CUSTKEY_CUSTNUMBER - 830I000000002
- 2: COD_BARRAS, - N/A todos
- 3: PRO.ID_PROD_ODS, - 0436
- 4: CALENDARDATE, - 2012-03-16
- 5: CURRENCY, - PESOS
- 6: MEDIDA, - EACH
- 7: VENTA_CAPT_PES, --> SALESAMOUNT – 1720.0000
- 8: VENTA_CAPT_UNI, --> SALESQUANTITY – 50.0000
- 9: DEVOL_PES, --> UNSALEABLEAMOUNT – 0.0000
- 10: DEVOL_UNI    --> UNSALEABLEQUANTITY  - 106
- 11: RUT.ID_RUTA

```{r,eval=FALSE}
setwd("/Users/PandoraMac/Documents/David/pepsi2/Datos Norte 3 papitas/")
clientes<-as.data.frame(read.table("SF_ExtCustomerData.txt", sep="|", quote="", header=FALSE,fill=TRUE,stringsAsFactors = FALSE,colClasses=rep("character",32)))
head(clientes)
             V1            V2               V3              V4  V5  V6   V7     V8      V9      V10
1  10I000000002  10I000000002 EVENTUAL AJUSTES               0 N/A N/A    0 MEXICO                 
2  26I000000002  26I000000002 EVENTUAL AJUSTES               0 N/A N/A    0 MEXICO                 
3 800I000000002 800I000000002 EVENTUAL AJUSTES               0 N/A N/A    0 MEXICO                 
4 804I000000001 804I000000001 CLIENTE EVENTUAL        EVENTUAL N/A N/A S/CP MEXICO  0.0000   0.0000
5 804I000000002 804I000000002  EVENTUAL AJUSTE EVENTUAL AJUSTE N/A N/A S/CP MEXICO  0.0000   0.0000
6 804I000000003 804I000000003        UNICORNIO    LUCIO BLANCO N/A N/A S/CP MEXICO 22.1499 -98.1772
  V11 V12 V13        V14 V15 V16 V17 V18 V19 V20 V21 V22   V23    V24               V25 V26
1   2 DTS  21      OTROS   0 N/A   0 N/A               3 NORTE 55N360      DIV COAHUILA  10
2   2 DTS  21      OTROS   0 N/A   0 N/A               3 NORTE 55N830      DIV AS NORTE  26
3   2 DTS  21      OTROS   0 N/A   0 N/A               3 NORTE 55M800 DIV MAYOREO NORTE 800
4   2 DTS  37   EVENTUAL   0 N/A   0 N/A               3 NORTE 55N320       DIV TAMPICO 804
5   2 DTS  37   EVENTUAL   0 N/A   0 N/A               3 NORTE 55N320       DIV TAMPICO 804
6   2 DTS  19 MISCELANEA   0 N/A   0 N/A               3 NORTE 55N320       DIV TAMPICO 804
                V27 V28 V29 V30 V31 V32
1      SALTILLO EDI         N/A N/A N/A
2 SALTILLO C.A. EDI         N/A N/A N/A
3     MAYOREO NORTE         N/A N/A N/A
4           TAMPICO         N/A N/A N/A
5           TAMPICO         N/A N/A N/A
6           TAMPICO         N/A N/A N/A

#v14 es la buena.

clientes_sum<-clientes[,c(1,14)]
rm(clientes)
names(clientes_sum)<-c("id_cliente","tipo_cli")

#Habíamos guardado en papas2.dat las papas con los sku's buenos

nombres<-c("id_cliente","codbarr","id_prod","fecha","moneda","medida","vta_din","vta_uni","dev_din",
           "dev_uni","id_ruta")
s<-as.data.frame(read.table("papas2.dat", sep="|",header=FALSE,
                 colClasses=c(rep("character",6),rep("numeric",4),"integer")))
names(s)<-nombres
```

Y ahora, veamos de qué tipo son los clientes que tenemos. Primero, filtrar todos los clientes del
catálogo con únicamente los que están en la tabla de papitas. Luego ya el merge. Y lo escribimos
en un archivo, por si crashea R o lo que sea. Hacer el merge tardó como 5 minutos pero de todos modos.
```{r,eval=FALSE}
tipo_cliente<-subset(clientes_sum,id_cliente%in%s$id_cliente)
datos<-merge(x = s, y = tipo_cliente, by = "id_cliente", all.x=TRUE)
write.table(datos,"papas3.dat",sep="|",row.names = FALSE,col.names =FALSE)
#nombres<-c("id_cliente","codbarr","id_prod","fecha","moneda","medida","vta_din","vta_uni","dev_din",
#           "dev_uni","id_ruta","tipo_cli")
head(datos)
     id_cliente codbarr id_prod      fecha moneda medida vta_din vta_uni dev_din dev_uni id_ruta tipo_cli
1 804I000000001     N/A    7398 2013-01-15  PESOS   EACH   70.80      12       0       0     398 EVENTUAL
2 804I000000001     N/A  517800 2013-08-19  PESOS   EACH   60.66       9       0       0    1272 EVENTUAL
3 804I000000001     N/A    7398 2012-11-13  PESOS   EACH  141.60      24       0       0   17276 EVENTUAL
4 804I000000001     N/A    7398 2013-04-22  PESOS   EACH   35.40       6       0       0    8140 EVENTUAL
5 804I000000001     N/A    1446 2012-05-03  PESOS   EACH   94.40      16       0       0   17217 EVENTUAL
6 804I000000001     N/A    1892 2012-04-02  PESOS   EACH  259.60      44       0       0    1272 EVENTUAL
```

¿Y cuántos clientes hay de cada tipo?
```{r,eval=FALSE}
table(clientes_sum[,2])
                                                            1                             10 
                          3376                             19                              2 
                            11                             19                              2 
                             1                              3                              3 
                            20                             21                             23 
                             5                              6                              1 
                            26                             33                             34 
                             3                              2                              8 
                             4                      ABARROTES                      AUTO LATA 
                             1                         191669                              2 
                     BALNEARIO                            BAR                        BODEGAS 
                           260                            472                          16617 
             CASETA TELEFONICA                CENTRO DEPORTIV                CENTRO RECREATI 
                           224                            261                            542 
                   CERVECENTRO                      CERVEFRIO                      CIBERCAFE 
                            20                              8                           1979 
                 CINE / TEATRO                CLUB DE PRECIOS                         CORONA 
                           349                             41                             21 
                      CREMERIA   DEP. DE CERVEZA ULTRAMARINOS            DEPOSITO DE CERVEZA 
                           947                              2                          12511 
                           DTS                        ESCUELA                        ESTADIO 
                             2                           5212                           3416 
                      EVENTUAL                        FABRICA                       FARMACIA 
                           113                            132                           4905 
               FRUTERIA Y VERD                    GASOLINERIA                   HIPERMERCADO 
                          2562                            178                            788 
                         HOTEL             KINDER DE GOBIERNO              KINDER PARTICULAR 
                           335                            110                             68 
                    LA CANTERA                      LICORERIA               LONCHERIA / FOND 
                           543                           1264                            513 
                  MAQUILADORAS                      MINISUPER                     MISCELANEA 
                           695                          25145                          70365 
                    MODELORAMA                      NO VALIDO                          OASIS 
                          1216                             14                              6 
                            OM                          OTROS                      PALETERIA 
                            12                          43226                           1794 
                     PAPELERIA           PREP A UNIV GOBIERNO         PREP A UNIV PARTICULAR 
                          8800                             82                             88 
          PREP Y UNIV GOBIERNO         PREP Y UNIV PARTICULAR       PREPARATORIA DE GOBIERNO 
                            37                             24                            969 
       PREPARATORIA PARTICULAR           PRIM A PREP GOBIERNO         PRIM A PREP PARTICULAR 
                           403                             24                             22 
           PRIM A SEC GOBIERNO          PRIM A SEC PARTICULAR      PRIMARIA A SEC PARTICULAR 
                          1003                            146                            111 
PRIMARIA A SECUNDARIA GOBIERNO           PRIMARIA DE GOBIERNO            PRIMARIA PARTICULAR 
                            81                           3250                            345 
                        PUESTO                PUESTO DE REVIS                    PUESTO FIJO 
                         15684                            347                             76 
                  PUNTO MODELO                   REFRESQUERIA                     RESTAURANT 
                            11                           1036                           2836 
                    ROSTICERIA             SEC Y PREP GOBIENO          SEC Y PREP PARTICULAR 
                         34506                             36                             14 
    SECUNDARIA A PREP GOBIERNO   SECUNDARIA A PREP PARTICULAR         SECUNDARIA DE GOBIERNO 
                            68                             75                           1252 
         SECUNDARIA PARTICULAR                        SUPER C                  SUPER MERCADO 
                           681                              6                            598 
                    TECATE SIX                TIENDA DE CONVE                TIENDA DE GOBIE 
                          2227                           4528                           1515 
          TIENDA DEPARTAMENTAL     TODOS LOS TIPOS DE CLIENTE                   TORTILLERIAS 
                            89                              8                           1727 
                   TOSTICENTRO        UNIVERSIDAD DE GOBIERNO         UNIVERSIDAD PARTICULAR 
                          4549                            413                            232 
            VARIOS DE GOBIERNO                VARIOS GOBIERNO              VARIOS PARTICULAR 
                            61                             42                            192 
             VENTANA CON VENTA                      VIDEOCLUB 
                          3159                            757 
```


Quedamos en tomar las ventas como positivas; tanto en unidades como en dineros:
```{r,eval=FALSE}
datos$vta_din2<-abs(datos$vta_din)
datos$vta_uni2<-abs(datos$vta_uni)
```

Para el análisis agregado que queremos, hay que promediar por fecha y por tipo_cli ventas y devoluciones
en unidades y dinero.



