% 29-oct-2013
% Cálculo de series de tiempo para clientes agrupados por tipo para la zona norte de pepsi y 3 productos
% Makefile: pandoc -s -V geometry:margin=0.7in -V lang=spanish 2_seriesdetiempo.md -o Series.pdf

Después de filtrar en el exploratorio los sku's colados, en este archivo ahora se trata de producir 
un archivo con las ventas y devoluciones promedio de cada tipo de cliente y de cada fecha. 
Después, con estos promedios, calcularemos inventarios. 

Para poder dividir a los clientes por tipo, tenemos en la tabla de cliente info de eso: misceláneas,
hospitales, escuelas, etc. La llave para unir el catálogo de clientes con la info de ventas
es un Id de clientes que consiste en ID_SUC_CORP y ID_CLI_CORP concatenados.

De este archivo se generan fritos3, papas3 y churrumais3, que son tablas con los valores de ventas
y devoluciones en unidades y pesos para cada tipo de cliente y cada día.

**NOTA IMPORTANTE:** Para calcular los inventarios de los clientes (tienditas) y sus ventas a los
consumidores (gente que compra papas en las tienditas), estábamos tomando valor absoluto de ventas y 
devoluciones porque hay valores negativos. Pero volvimos a hacer esto porque resulta que ventas negativas = devoluciones que no llegaron hasta el centro de distribución, sino que se recolocaron en otra tienda. 
No nos importa distinguir entre papas devueltas hasta el centro de distribución y las que sólo son vendidas
en otra tienda porque al final son devoluciones.

En el archivo de inventario ya se generan grafiquitas con las series de tiempo de cada tipo de cliente
para cada producto.


Churrumais
--------------------------------------------------------------------------------------------------

```{r,eval=FALSE}
setwd("/Users/PandoraMac/Documents/David/pepsi2/Datos Norte 3 papitas/")
clientes<-as.data.frame(read.table("SF_ExtCustomerData.txt", sep="|", quote="", header=FALSE,fill=TRUE,stringsAsFactors = FALSE,colClasses=rep("character",32)))
head(clientes)
             V1            V2               V3              V4  V5  V6   V7     V8      V9      V10
1  10I000000002  10I000000002 EVENTUAL AJUSTES               0 N/A N/A    0 MEXICO                 
2  26I000000002  26I000000002 EVENTUAL AJUSTES               0 N/A N/A    0 MEXICO                 
3 800I000000002 800I000000002 EVENTUAL AJUSTES               0 N/A N/A    0 MEXICO                 
4 804I000000001 804I000000001 CLIENTE EVENTUAL        EVENTUAL N/A N/A S/CP MEXICO  0.0000   0.0000
5 804I000000002 804I000000002  EVENTUAL AJUSTE EVENTUAL AJUSTE N/A N/A S/CP MEXICO  0.0000   0.0000
6 804I000000003 804I000000003        UNICORNIO    LUCIO BLANCO N/A N/A S/CP MEXICO 22.1499 -98.1772
  V11 V12 V13        V14 V15 V16 V17 V18 V19 V20 V21 V22   V23    V24               V25 V26
1   2 DTS  21      OTROS   0 N/A   0 N/A               3 NORTE 55N360      DIV COAHUILA  10
2   2 DTS  21      OTROS   0 N/A   0 N/A               3 NORTE 55N830      DIV AS NORTE  26
3   2 DTS  21      OTROS   0 N/A   0 N/A               3 NORTE 55M800 DIV MAYOREO NORTE 800
4   2 DTS  37   EVENTUAL   0 N/A   0 N/A               3 NORTE 55N320       DIV TAMPICO 804
5   2 DTS  37   EVENTUAL   0 N/A   0 N/A               3 NORTE 55N320       DIV TAMPICO 804
6   2 DTS  19 MISCELANEA   0 N/A   0 N/A               3 NORTE 55N320       DIV TAMPICO 804
                V27 V28 V29 V30 V31 V32
1      SALTILLO EDI         N/A N/A N/A
2 SALTILLO C.A. EDI         N/A N/A N/A
3     MAYOREO NORTE         N/A N/A N/A
4           TAMPICO         N/A N/A N/A
5           TAMPICO         N/A N/A N/A
6           TAMPICO         N/A N/A N/A

#v14 es la buena.

clientes_sum<-clientes[,c(1,14)]
rm(clientes)
names(clientes_sum)<-c("id_cliente","tipo_cli")

#Habíamos guardado en papas2.dat las papas con los sku's buenos

nombres<-c("id_cliente","codbarr","id_prod","fecha","moneda","medida","vta_din","vta_uni","dev_din",
           "dev_uni","id_ruta")
s<-as.data.frame(read.table("churrumais2.dat", sep="|",header=FALSE,
                 colClasses=c(rep("character",6),rep("numeric",4),"integer")))
names(s)<-nombres
```

Y ahora, veamos de qué tipo son los clientes que tenemos. Primero, filtrar todos los clientes del
catálogo con únicamente los que están en la tabla de papitas. Luego ya el merge. Y lo escribimos
en un archivo, por si crashea R o lo que sea. Hacer el merge tardó como 5 minutos pero de todos modos.
```{r,eval=FALSE}
tipo_cliente<-subset(clientes_sum,id_cliente%in%s$id_cliente)
datos<-merge(x = s, y = tipo_cliente, by = "id_cliente", all.x=TRUE)
nombres<-c("id_cliente","codbarr","id_prod","fecha","moneda","medida","vta_din","vta_uni","dev_din",
           "dev_uni","id_ruta","tipo_cli")
names(datos)<-nombres
head(datos)
     id_cliente codbarr id_prod      fecha moneda medida vta_din vta_uni dev_din dev_uni id_ruta tipo_cli
1 804I000000001     N/A    5545 2012-06-08  PESOS   EACH   13.48       4       0       0   17276 EVENTUAL
2 804I000000001     N/A    5545 2012-06-16  PESOS   EACH   26.96       8       0       0    8136 EVENTUAL
3 804I000000001     N/A    7390 2012-12-27  PESOS   EACH   12.66       3       0       0   15383 EVENTUAL
4 804I000000001     N/A    7389 2012-11-19  PESOS   EACH   63.30      15       0       0    8311 EVENTUAL
5 804I000000001     N/A    5545 2012-04-02  PESOS   EACH    3.37       1       0       0   19777 EVENTUAL
6 804I000000001     N/A    1679 2013-07-27  PESOS   EACH   21.10       5       0       0    8139 EVENTUAL
```

¿Y cuántos clientes hay de cada tipo?
```{r,eval=FALSE}
#table(clientes_sum[,2])
```


Quedamos en tomar las ventas como positivas; tanto en unidades como en dineros y hay que agregar
una solumna con la semana:
```{r,eval=FALSE}
ind<-1:nrow(datos)
ind_vta_din<-ind[datos$vta_din<0]
datos$dev_din[ind_vta_din]<-datos$dev_din[ind_vta_din]+abs(datos$vta_din[ind_vta_din])
datos$vta_din[ind_vta_din]<-0
ind_vta_uni<-ind[datos$vta_uni<0]
datos$dev_uni[ind_vta_uni]<-datos$dev_uni[ind_vta_uni]+abs(datos$vta_uni[ind_vta_uni])
datos$vta_uni[ind_vta_uni]<-0

datos$vta_din2<-datos$vta_din
datos$vta_uni2<-datos$vta_uni
datos$dev_din2<-abs(datos$dev_din)
datos$dev_uni2<-abs(datos$dev_uni)
```

Para el análisis agregado que queremos, hay que sumar por semana y por tipo_cli 
las ventas y devoluciones en unidades y dinero.

```{r,eval=FALSE}
rm(s)
rm(clientes_sum)
rm(tipo_cliente)
#como 10 minutos tardó
agregados_fecha<-aggregate(datos[,13:16],list(FactorA=datos$id_cliente,FactorB=datos$fecha),sum)

names(agregados_fecha)<-c("id_cliente","fecha","vta_din2","vta_uni2","dev_din2","dev_uni2")
tipo_cliente<-subset(clientes_sum,id_cliente%in%agregados_fecha$id_cliente)
head(agregados_fecha)
     id_cliente      fecha vta_din2 vta_uni2 dev_din2 dev_uni2
1 804I000000001 2011-12-31   101.10       30        0        0
2 804I000000135 2011-12-31    16.85        5        0        0
3 804I000000151 2011-12-31    33.70       10        0        0
4 804I000000154 2011-12-31    33.70       10        0        0
5 804I000000393 2011-12-31    20.22        6        0        0
6 804I000000534 2011-12-31    13.48        4        0        0

agregados_fecha_tipo<-merge(x = agregados_fecha, y = tipo_cliente, by = "id_cliente", all.x=TRUE)
head(agregados_fecha_tipo)
     id_cliente      fecha vta_din2 vta_uni2 dev_din2 dev_uni2 tipo_cli
1 804I000000001 2011-12-31   101.10       30        0        0 EVENTUAL
2 804I000000001 2013-03-14   219.44       52        0        0 EVENTUAL
3 804I000000001 2012-05-18   111.21       33        0        0 EVENTUAL
4 804I000000001 2013-09-18    42.20       10        0        0 EVENTUAL
5 804I000000001 2013-02-11   295.40       70        0        0 EVENTUAL
6 804I000000001 2012-06-13   161.76       48        0        0 EVENTUAL

x <- as.POSIXlt(agregados_fecha_tipo$fecha) #tarda sigloooos.... ni pex...
agregados_fecha_tipo$semana<-strftime(x,format="%W")
agregados_fecha_tipo$anio<-strftime(x,format="%Y")
head(agregados_fecha_tipo)
     id_cliente      fecha vta_din2 vta_uni2 dev_din2 dev_uni2 tipo_cli semana anio
1 804I000000001 2011-12-31   101.10       30        0        0 EVENTUAL     52 2011
2 804I000000001 2013-03-14   219.44       52        0        0 EVENTUAL     10 2013
3 804I000000001 2012-05-18   111.21       33        0        0 EVENTUAL     20 2012
4 804I000000001 2013-09-18    42.20       10        0        0 EVENTUAL     37 2013
5 804I000000001 2013-02-11   295.40       70        0        0 EVENTUAL     06 2013
6 804I000000001 2012-06-13   161.76       48        0        0 EVENTUAL     24 2012

write.table(agregados_fecha_tipo,"churrumais_sum_fecha_cli.csv",sep=",",row.names = FALSE)
#names(agregados_fecha_tipo)<-c("id_cliente","fecha","vta_din2","vta_uni2", "dev_din2", "dev_uni2","tipo_cli","semana","anio")

sem_anio<-paste(agregados_fecha_tipo$semana,agregados_fecha_tipo$anio,sep="-")
agregados_semana_tipo<-aggregate(agregados_fecha_tipo[,3:6],list(FactorA=agregados_fecha_tipo$tipo_cli,
                                                       FactorB=sem_anio),mean)
head(agregados_semana_tipo)
    FactorA FactorB vta_din2 vta_uni2   dev_din2   dev_uni2
1           00-2013 33.72964 7.992806 0.00000000 0.03597122
2        19 00-2013 16.88000 4.000000 0.00000000 0.00000000
3 ABARROTES 00-2013 27.82882 6.599075 0.05561973 0.01336074
4 BALNEARIO 00-2013 27.43000 6.500000 0.00000000 0.00000000
5       BAR 00-2013 31.64400 8.700000 0.00000000 0.00000000
6   BODEGAS 00-2013 26.17081 6.201613 0.00000000 0.00000000

write.table(agregados_semana_tipo,"churrumais3.dat",sep="|",row.names = FALSE,col.names =FALSE)
#names(agregados_semana_tipo)<-c("tipo","semana_anio","vta_din2","vta_uni2","dev_din2","dev_uni2")
```



Fritos
--------------------------------------------------------------------------------------------------

```{r,eval=FALSE}
setwd("/Users/PandoraMac/Documents/David/pepsi2/Datos Norte 3 papitas/")
clientes<-as.data.frame(read.table("SF_ExtCustomerData.txt", sep="|", quote="", header=FALSE,fill=TRUE,stringsAsFactors = FALSE,colClasses=rep("character",32)))
head(clientes)
             V1            V2               V3              V4  V5  V6   V7     V8      V9      V10
1  10I000000002  10I000000002 EVENTUAL AJUSTES               0 N/A N/A    0 MEXICO                 
2  26I000000002  26I000000002 EVENTUAL AJUSTES               0 N/A N/A    0 MEXICO                 
3 800I000000002 800I000000002 EVENTUAL AJUSTES               0 N/A N/A    0 MEXICO                 
4 804I000000001 804I000000001 CLIENTE EVENTUAL        EVENTUAL N/A N/A S/CP MEXICO  0.0000   0.0000
5 804I000000002 804I000000002  EVENTUAL AJUSTE EVENTUAL AJUSTE N/A N/A S/CP MEXICO  0.0000   0.0000
6 804I000000003 804I000000003        UNICORNIO    LUCIO BLANCO N/A N/A S/CP MEXICO 22.1499 -98.1772
  V11 V12 V13        V14 V15 V16 V17 V18 V19 V20 V21 V22   V23    V24               V25 V26
1   2 DTS  21      OTROS   0 N/A   0 N/A               3 NORTE 55N360      DIV COAHUILA  10
2   2 DTS  21      OTROS   0 N/A   0 N/A               3 NORTE 55N830      DIV AS NORTE  26
3   2 DTS  21      OTROS   0 N/A   0 N/A               3 NORTE 55M800 DIV MAYOREO NORTE 800
4   2 DTS  37   EVENTUAL   0 N/A   0 N/A               3 NORTE 55N320       DIV TAMPICO 804
5   2 DTS  37   EVENTUAL   0 N/A   0 N/A               3 NORTE 55N320       DIV TAMPICO 804
6   2 DTS  19 MISCELANEA   0 N/A   0 N/A               3 NORTE 55N320       DIV TAMPICO 804
                V27 V28 V29 V30 V31 V32
1      SALTILLO EDI         N/A N/A N/A
2 SALTILLO C.A. EDI         N/A N/A N/A
3     MAYOREO NORTE         N/A N/A N/A
4           TAMPICO         N/A N/A N/A
5           TAMPICO         N/A N/A N/A
6           TAMPICO         N/A N/A N/A

#v14 es la buena.

clientes_sum<-clientes[,c(1,14)]
rm(clientes)
names(clientes_sum)<-c("id_cliente","tipo_cli")

#Habíamos guardado en papas2.dat las papas con los sku's buenos

nombres<-c("id_cliente","codbarr","id_prod","fecha","moneda","medida","vta_din","vta_uni","dev_din",
           "dev_uni","id_ruta")
s<-as.data.frame(read.table("fritos2.dat", sep="|",header=FALSE,
                 colClasses=c(rep("character",6),rep("numeric",4),"integer")))
names(s)<-nombres
```

Y ahora, veamos de qué tipo son los clientes que tenemos. Primero, filtrar todos los clientes del
catálogo con únicamente los que están en la tabla de papitas. Luego ya el merge. Y lo escribimos
en un archivo, por si crashea R o lo que sea. Hacer el merge tardó como 5 minutos pero de todos modos.
```{r,eval=FALSE}
tipo_cliente<-subset(clientes_sum,id_cliente%in%s$id_cliente)
datos<-merge(x = s, y = tipo_cliente, by = "id_cliente", all.x=TRUE)
nombres<-c("id_cliente","codbarr","id_prod","fecha","moneda","medida","vta_din","vta_uni","dev_din",
           "dev_uni","id_ruta","tipo_cli")
names(datos)<-nombres
head(datos)
     id_cliente codbarr id_prod      fecha moneda medida vta_din vta_uni dev_din dev_uni id_ruta tipo_cli
1 804I000000001     N/A    1963 2013-03-13  PESOS   EACH   50.60      10       0       0    8142 EVENTUAL
2 804I000000001     N/A    7379 2012-11-05  PESOS   EACH   45.54       9       0       0    7339 EVENTUAL
3 804I000000001     N/A    1963 2013-08-26  PESOS   EACH   10.12       2       0       0    7337 EVENTUAL
4 804I000000001     N/A    6191 2012-03-01  PESOS   EACH   20.24       4       0       0    7339 EVENTUAL
5 804I000000001     N/A    7378 2012-08-23  PESOS   EACH   10.12       2       0       0    7337 EVENTUAL
6 804I000000001     N/A    7378 2012-09-12  PESOS   EACH   80.96      16       0       0   27302 EVENTUAL
```

¿Y cuántos clientes hay de cada tipo?
```{r,eval=FALSE}
#table(clientes_sum[,2])
```


Quedamos en tomar las ventas como positivas; tanto en unidades como en dineros y hay que agregar
una solumna con la semana:
```{r,eval=FALSE}
ind<-1:nrow(datos)
ind_vta_din<-ind[datos$vta_din<0]
datos$dev_din[ind_vta_din]<-datos$dev_din[ind_vta_din]+abs(datos$vta_din[ind_vta_din])
datos$vta_din[ind_vta_din]<-0
ind_vta_uni<-ind[datos$vta_uni<0]
datos$dev_uni[ind_vta_uni]<-datos$dev_uni[ind_vta_uni]+abs(datos$vta_uni[ind_vta_uni])
datos$vta_uni[ind_vta_uni]<-0

datos$vta_din2<-datos$vta_din
datos$vta_uni2<-datos$vta_uni
datos$dev_din2<-abs(datos$dev_din)
datos$dev_uni2<-abs(datos$dev_uni)
```

Para el análisis agregado que queremos, hay que sumar por semana y por tipo_cli 
las ventas y devoluciones en unidades y dinero.

```{r,eval=FALSE}
rm(s)
rm(clientes_sum)
rm(tipo_cliente)
#como 10 minutos tardó
agregados_fecha<-aggregate(datos[,13:16],list(FactorA=datos$id_cliente,FactorB=datos$fecha),sum)

names(agregados_fecha)<-c("id_cliente","fecha","vta_din2","vta_uni2","dev_din2","dev_uni2")
tipo_cliente<-subset(clientes_sum,id_cliente%in%agregados_fecha$id_cliente)
head(agregados_fecha)
     id_cliente      fecha vta_din2 vta_uni2 dev_din2 dev_uni2
1 804I000000001 2011-12-31   222.64       44        0        0
2 804I000000091 2011-12-31    20.24        4        0        0
3 804I000000093 2011-12-31    40.48        8        0        0
4 804I000000114 2011-12-31    15.18        3        0        0
5 804I000000151 2011-12-31    50.60       10        0        0
6 804I000000283 2011-12-31    15.18        3        0        0

agregados_fecha_tipo<-merge(x = agregados_fecha, y = tipo_cliente, by = "id_cliente", all.x=TRUE)
head(agregados_fecha_tipo)
     id_cliente      fecha vta_din2 vta_uni2 dev_din2 dev_uni2 tipo_cli
1 804I000000001 2011-12-31   222.64       44        0        0 EVENTUAL
2 804I000000001 2012-06-29   166.98       33        0        0 EVENTUAL
3 804I000000001 2012-10-24   278.30       55        0        0 EVENTUAL
4 804I000000001 2012-03-13   323.84       64        0        0 EVENTUAL
5 804I000000001 2012-06-15   242.88       48        0        0 EVENTUAL
6 804I000000001 2012-08-22   465.52       92        0        0 EVENTUAL

x <- as.POSIXlt(agregados_fecha_tipo$fecha) #tarda sigloooos.... ni pex...
agregados_fecha_tipo$semana<-strftime(x,format="%W")
agregados_fecha_tipo$anio<-strftime(x,format="%Y")
head(agregados_fecha_tipo)
     id_cliente      fecha vta_din2 vta_uni2 dev_din2 dev_uni2 tipo_cli semana anio
1 804I000000001 2011-12-31   222.64       44        0        0 EVENTUAL     52 2011
2 804I000000001 2012-06-29   166.98       33        0        0 EVENTUAL     26 2012
3 804I000000001 2012-10-24   278.30       55        0        0 EVENTUAL     43 2012
4 804I000000001 2012-03-13   323.84       64        0        0 EVENTUAL     11 2012
5 804I000000001 2012-06-15   242.88       48        0        0 EVENTUAL     24 2012
6 804I000000001 2012-08-22   465.52       92        0        0 EVENTUAL     34 2012

write.table(agregados_fecha_tipo,"fritos_sum_fecha_cli.csv",sep=",",row.names = FALSE)
#names(agregados_fecha_tipo)<-c("id_cliente","fecha","vta_din2","vta_uni2", "dev_din2", "dev_uni2","tipo_cli","semana","anio")
sem_anio<-paste(agregados_fecha_tipo$semana,agregados_fecha_tipo$anio,sep="-")
agregados_semana_tipo<-aggregate(agregados_fecha_tipo[,3:6],list(FactorA=agregados_fecha_tipo$tipo_cli,
                                                       FactorB=sem_anio),mean)
head(agregados_semana_tipo)
    FactorA FactorB vta_din2 vta_uni2  dev_din2   dev_uni2
1           00-2013 34.27742 6.774194 0.0816129 0.01612903
2         1 00-2013 20.24000 4.000000 0.0000000 0.00000000
3 ABARROTES 00-2013 26.84807 5.305942 0.1464358 0.02900958
4 BALNEARIO 00-2013 32.04667 6.333333 0.0000000 0.00000000
5       BAR 00-2013 20.80222 4.111111 3.3733333 0.66666667
6   BODEGAS 00-2013 28.56658 5.645570 0.0000000 0.00000000

write.table(agregados_semana_tipo,"fritos3.dat",sep="|",row.names = FALSE,col.names =FALSE)
#names(agregados_semana_tipo)<-c("tipo","semana_anio","vta_din2","vta_uni2","dev_din2","dev_uni2")
```





Papas Sabritas
--------------------------------------------------------------------------------------------------

```{r,eval=FALSE}
setwd("/Users/PandoraMac/Documents/David/pepsi2/Datos Norte 3 papitas/")
clientes<-as.data.frame(read.table("SF_ExtCustomerData.txt", sep="|", quote="", header=FALSE,fill=TRUE,stringsAsFactors = FALSE,colClasses=rep("character",32)))
head(clientes)
             V1            V2               V3              V4  V5  V6   V7     V8      V9      V10
1  10I000000002  10I000000002 EVENTUAL AJUSTES               0 N/A N/A    0 MEXICO                 
2  26I000000002  26I000000002 EVENTUAL AJUSTES               0 N/A N/A    0 MEXICO                 
3 800I000000002 800I000000002 EVENTUAL AJUSTES               0 N/A N/A    0 MEXICO                 
4 804I000000001 804I000000001 CLIENTE EVENTUAL        EVENTUAL N/A N/A S/CP MEXICO  0.0000   0.0000
5 804I000000002 804I000000002  EVENTUAL AJUSTE EVENTUAL AJUSTE N/A N/A S/CP MEXICO  0.0000   0.0000
6 804I000000003 804I000000003        UNICORNIO    LUCIO BLANCO N/A N/A S/CP MEXICO 22.1499 -98.1772
  V11 V12 V13        V14 V15 V16 V17 V18 V19 V20 V21 V22   V23    V24               V25 V26
1   2 DTS  21      OTROS   0 N/A   0 N/A               3 NORTE 55N360      DIV COAHUILA  10
2   2 DTS  21      OTROS   0 N/A   0 N/A               3 NORTE 55N830      DIV AS NORTE  26
3   2 DTS  21      OTROS   0 N/A   0 N/A               3 NORTE 55M800 DIV MAYOREO NORTE 800
4   2 DTS  37   EVENTUAL   0 N/A   0 N/A               3 NORTE 55N320       DIV TAMPICO 804
5   2 DTS  37   EVENTUAL   0 N/A   0 N/A               3 NORTE 55N320       DIV TAMPICO 804
6   2 DTS  19 MISCELANEA   0 N/A   0 N/A               3 NORTE 55N320       DIV TAMPICO 804
                V27 V28 V29 V30 V31 V32
1      SALTILLO EDI         N/A N/A N/A
2 SALTILLO C.A. EDI         N/A N/A N/A
3     MAYOREO NORTE         N/A N/A N/A
4           TAMPICO         N/A N/A N/A
5           TAMPICO         N/A N/A N/A
6           TAMPICO         N/A N/A N/A

#v14 es la buena.

clientes_sum<-clientes[,c(1,14)]
rm(clientes)
names(clientes_sum)<-c("id_cliente","tipo_cli")

#Habíamos guardado en papas2.dat las papas con los sku's buenos

nombres<-c("id_cliente","codbarr","id_prod","fecha","moneda","medida","vta_din","vta_uni","dev_din",
           "dev_uni","id_ruta")
s<-as.data.frame(read.table("papas2.dat", sep="|",header=FALSE,
                 colClasses=c(rep("character",6),rep("numeric",4),"integer")))
names(s)<-nombres
```

Y ahora, veamos de qué tipo son los clientes que tenemos. Primero, filtrar todos los clientes del
catálogo con únicamente los que están en la tabla de papitas. Luego ya el merge. Y lo escribimos
en un archivo, por si crashea R o lo que sea. Hacer el merge tardó como 5 minutos pero de todos modos.
```{r,eval=FALSE}
tipo_cliente<-subset(clientes_sum,id_cliente%in%s$id_cliente)
datos<-merge(x = s, y = tipo_cliente, by = "id_cliente", all.x=TRUE)
nombres<-c("id_cliente","codbarr","id_prod","fecha","moneda","medida","vta_din","vta_uni","dev_din",
           "dev_uni","id_ruta","tipo_cli")
names(datos)<-nombres
head(datos)
     id_cliente codbarr id_prod      fecha moneda medida vta_din vta_uni dev_din dev_uni id_ruta tipo_cli
1 804I000000001     N/A    7398 2013-01-15  PESOS   EACH   70.80      12       0       0     398 EVENTUAL
2 804I000000001     N/A  517800 2013-08-19  PESOS   EACH   60.66       9       0       0    1272 EVENTUAL
3 804I000000001     N/A    7398 2012-11-13  PESOS   EACH  141.60      24       0       0   17276 EVENTUAL
4 804I000000001     N/A    7398 2013-04-22  PESOS   EACH   35.40       6       0       0    8140 EVENTUAL
5 804I000000001     N/A    1446 2012-05-03  PESOS   EACH   94.40      16       0       0   17217 EVENTUAL
6 804I000000001     N/A    1892 2012-04-02  PESOS   EACH  259.60      44       0       0    1272 EVENTUAL
```

¿Y cuántos clientes hay de cada tipo?
```{r,eval=FALSE}
#table(clientes_sum[,2])
```


Quedamos en tomar las ventas como positivas; tanto en unidades como en dineros y hay que agregar
una solumna con la semana:
```{r,eval=FALSE}
ind<-1:nrow(datos)
ind_vta_din<-ind[datos$vta_din<0]
datos$dev_din[ind_vta_din]<-datos$dev_din[ind_vta_din]+abs(datos$vta_din[ind_vta_din])
datos$vta_din[ind_vta_din]<-0
ind_vta_uni<-ind[datos$vta_uni<0]
datos$dev_uni[ind_vta_uni]<-datos$dev_uni[ind_vta_uni]+abs(datos$vta_uni[ind_vta_uni])
datos$vta_uni[ind_vta_uni]<-0

datos$vta_din2<-datos$vta_din
datos$vta_uni2<-datos$vta_uni
datos$dev_din2<-abs(datos$dev_din)
datos$dev_uni2<-abs(datos$dev_uni)
```

Para el análisis agregado que queremos, hay que sumar por semana y por tipo_cli 
las ventas y devoluciones en unidades y dinero.

```{r,eval=FALSE}
rm(s)
rm(clientes_sum)
rm(tipo_cliente)
#como 10 minutos tardó
agregados_fecha<-aggregate(datos[,13:16],list(FactorA=datos$id_cliente,FactorB=datos$fecha),sum)

names(agregados_fecha)<-c("id_cliente","fecha","vta_din2","vta_uni2","dev_din2","dev_uni2")
tipo_cliente<-subset(clientes_sum,id_cliente%in%agregados_fecha$id_cliente)
head(agregados_fecha)
     id_cliente      fecha vta_din2 vta_uni2 dev_din2 dev_uni2
1 804I000000001 2011-12-31   2377.7      403        0        0
2 804I000000007 2011-12-31     29.5        5        0        0
3 804I000000034 2011-12-31     47.2        8        0        0
4 804I000000074 2011-12-31     94.4       16        0        0
5 804I000000088 2011-12-31     29.5        5        0        0
6 804I000000093 2011-12-31     94.4       16        0        0

agregados_fecha_tipo<-merge(x = agregados_fecha, y = tipo_cliente, by = "id_cliente", all.x=TRUE)
head(agregados_fecha_tipo)
     id_cliente      fecha vta_din2 vta_uni2 dev_din2 dev_uni2 tipo_cli
1 804I000000001 2011-12-31   2377.7      403        0        0 EVENTUAL
2 804I000000001 2012-10-23    590.0      100        0        0 EVENTUAL
3 804I000000001 2013-01-29   1563.5      265        0        0 EVENTUAL
4 804I000000001 2013-04-13   1073.8      182        0        0 EVENTUAL
5 804I000000001 2013-03-27     29.5        5        0        0 EVENTUAL
6 804I000000001 2012-02-11   1687.4      286        0        0 EVENTUAL

x <- as.POSIXlt(agregados_fecha_tipo$fecha) #tarda sigloooos.... ni pex...
agregados_fecha_tipo$semana<-strftime(x,format="%W")
agregados_fecha_tipo$anio<-strftime(x,format="%Y")
head(agregados_fecha_tipo)
     id_cliente      fecha vta_din2 vta_uni2 dev_din2 dev_uni2 tipo_cli semana anio
1 804I000000001 2011-12-31   2377.7      403        0        0 EVENTUAL     52 2011
2 804I000000001 2012-10-23    590.0      100        0        0 EVENTUAL     43 2012
3 804I000000001 2013-01-29   1563.5      265        0        0 EVENTUAL     04 2013
4 804I000000001 2013-04-13   1073.8      182        0        0 EVENTUAL     14 2013
5 804I000000001 2013-03-27     29.5        5        0        0 EVENTUAL     12 2013
6 804I000000001 2012-02-11   1687.4      286        0        0 EVENTUAL     06 2012

write.table(agregados_fecha_tipo,"papas_sum_fecha_cli.csv",sep=",",row.names = FALSE)
#names(agregados_fecha_tipo)<-c("id_cliente","fecha","vta_din2","vta_uni2", "dev_din2", "dev_uni2","tipo_cli","semana","anio")
sem_anio<-paste(agregados_fecha_tipo$semana,agregados_fecha_tipo$anio,sep="-")
agregados_semana_tipo<-aggregate(agregados_fecha_tipo[,3:6],list(FactorA=agregados_fecha_tipo$tipo_cli,
                                                       FactorB=sem_anio),mean)
head(agregados_semana_tipo)
    FactorA FactorB vta_din2  vta_uni2   dev_din2    dev_uni2
1           00-2013 78.18643 13.251938 0.00000000 0.000000000
2        21 00-2013  5.90000  1.000000 0.00000000 0.000000000
3 ABARROTES 00-2013 46.18446  7.827875 0.05066098 0.008579291
4 BALNEARIO 00-2013 38.35000  6.500000 0.00000000 0.000000000
5       BAR 00-2013 57.52500  9.750000 0.00000000 0.000000000
6   BODEGAS 00-2013 45.12159  7.647727 0.00000000 0.000000000

write.table(agregados_semana_tipo,"papas3.dat",sep="|",row.names = FALSE,col.names =FALSE)
#names(agregados_semana_tipo)<-c("tipo","semana_anio","vta_din2","vta_uni2","dev_din2","dev_uni2")
```


Top de ventas y devoluciones en baro:
```{r,eval=FALSE}
agregados_fecha_tipo<-read.table("churrumais_sum_fecha_cli.csv",header=TRUE,sep=",")
cosa<-aggregate(agregados_fecha_tipo[,3],list(FactorA=agregados_fecha_tipo$tipo_cli),sum)
write.table(cosa,"churrus.csv",sep=",",row.names=FALSE)

agregados_fecha_tipo<-read.table("fritos_sum_fecha_cli.csv",header=TRUE,sep=",")
cosa<-aggregate(agregados_fecha_tipo[,3],list(FactorA=agregados_fecha_tipo$tipo_cli),sum)
write.table(cosa,"frits.csv",sep=",",row.names=FALSE)

agregados_fecha_tipo<-read.table("papas_sum_fecha_cli.csv",header=TRUE,sep=",")
cosa<-aggregate(agregados_fecha_tipo[,3],list(FactorA=agregados_fecha_tipo$tipo_cli),sum)
write.table(cosa,"paps.csv",sep=",",row.names=FALSE)

#
agregados_fecha_tipo<-read.table("churrumais_sum_fecha_cli.csv",header=TRUE,sep=",")
cosa<-aggregate(agregados_fecha_tipo[,5],list(FactorA=agregados_fecha_tipo$tipo_cli),sum)
write.table(cosa,"churrus2.csv",sep=",",row.names=FALSE)

agregados_fecha_tipo<-read.table("fritos_sum_fecha_cli.csv",header=TRUE,sep=",")
cosa<-aggregate(agregados_fecha_tipo[,5],list(FactorA=agregados_fecha_tipo$tipo_cli),sum)
write.table(cosa,"frits2.csv",sep=",",row.names=FALSE)

agregados_fecha_tipo<-read.table("papas_sum_fecha_cli.csv",header=TRUE,sep=",")
cosa<-aggregate(agregados_fecha_tipo[,5],list(FactorA=agregados_fecha_tipo$tipo_cli),sum)
write.table(cosa,"paps2.csv",sep=",",row.names=FALSE)

```

Y otro para abrrotes
```{r,eval=FALSE}


cosa<-read.table("churrumais_sum_fecha_cli.csv",header=TRUE,sep=",")
datos<-subset(cosa,tipo_cli=="ABARROTES")

> length(table(datos$id_cliente))
[1] 124,764
> 
> summary(datos$vta_din)
    Min.  1st Qu.   Median     Mean  3rd Qu.     Max. 
    0.00    16.85    20.22    24.36    26.96 37970.00 
> 
> summary(datos$vta_uni)
     Min.   1st Qu.    Median      Mean   3rd Qu.      Max. 
    0.000     4.000     5.000     6.452     8.000 11270.000 
> 
> summary(datos$dev_din)
    Min.  1st Qu.   Median     Mean  3rd Qu.     Max. 
  0.0000   0.0000   0.0000   0.0364   0.0000 240.0000 
> 
> summary(datos$dev_uni)
    Min.  1st Qu.   Median     Mean  3rd Qu.     Max. 
 0.00000  0.00000  0.00000  0.00955  0.00000 60.00000 



cosa<-read.table("fritos_sum_fecha_cli.csv",header=TRUE,sep=",")
datos<-subset(cosa,tipo_cli=="ABARROTES")

> length(table(datos$id_cliente))
[1] 120,153
> 
> summary(datos$vta_din)
    Min.  1st Qu.   Median     Mean  3rd Qu.     Max. 
    0.00    15.18    25.30    26.10    25.30 13410.00 
> 
> summary(datos$vta_uni)
    Min.  1st Qu.   Median     Mean  3rd Qu.     Max. 
   0.000    3.000    5.000    5.163    5.000 2650.000 
> 
> summary(datos$dev_din)
     Min.   1st Qu.    Median      Mean   3rd Qu.      Max. 
  0.00000   0.00000   0.00000   0.09362   0.00000 190.00000 
> 
> summary(datos$dev_uni)
    Min.  1st Qu.   Median     Mean  3rd Qu.     Max. 
 0.00000  0.00000  0.00000  0.01856  0.00000 38.00000 



cosa<-read.table("papas_sum_fecha_cli.csv",header=TRUE,sep=",")
datos<-subset(cosa,tipo_cli=="ABARROTES")

> length(table(datos$id_cliente))
[1] 133,223
> 
> summary(datos$vta_din)
    Min.  1st Qu.   Median     Mean  3rd Qu.     Max. 
    0.00    23.60    29.50    43.57    47.20 49560.00 
> 
> summary(datos$vta_uni)
    Min.  1st Qu.   Median     Mean  3rd Qu.     Max. 
   0.000    4.000    5.000    7.151    8.000 8400.000 
> 
> summary(datos$dev_din)
    Min.  1st Qu.   Median     Mean  3rd Qu.     Max. 
  0.0000   0.0000   0.0000   0.0139   0.0000 350.0000 
> 
> summary(datos$dev_uni)
    Min.  1st Qu.   Median     Mean  3rd Qu.     Max. 
 0.00000  0.00000  0.00000  0.00224  0.00000 56.00000 


```


length(table(datos$id_cliente))

summary(datos$vta_din)

summary(datos$vta_uni)

summary(datos$dev_din)

summary(datos$dev_uni)
