% 17-oct-2013
% Cálculo de inventarios y ventas para clientes agrupados por tipo para la zona norte de pepsi y 3 productos
% Makefile: pandoc -s -V geometry:margin=0.7in -V lang=spanish 3_inventariosyventas.md -o InventariosVentas.pdf

Después de filtrar en el exploratorio los sku's colados y después de hacer en seriesdetiempo 
las agrupaciones por semana y tipo de cliente, en este archivo ahora se trata de producir 
un archivo con las ventas y devoluciones promedio de cada tipo de cliente y de cada fecha. 
Después, con estos promedios, calcularemos inventarios y ventas a consumidores finales.

**NOTA IMPORTANTE:** Para calcular los inventarios de los clientes (tienditas) y sus ventas a los
consumidores (gente que compra papas en las tienditas), estamos tomando valor absoluto de ventas y 
devoluciones porque hay valores negativos. Suponemos que tiene que ver con promociones en las que la
gente llega al OXXO y canjea un cupón de "papitas gratis". No nos importa distinguir entre papas 
consumidas y pagadas y papas consumidas y gratis porque al final es demanda de papas. Quizá tenga más
sentido omitir los valores negativos, pero a mí me late que no.

Sabritas normales
--------------------------------------------------------------------------------------------------

```{r,eval=FALSE}
setwd("/Users/PandoraMac/Documents/David/pepsi2/Datos Norte 3 papitas/")
nombres<-c("tipo_cliente","fecha","vta_din","vta_uni","dev_din","dev_uni")
s<-as.data.frame(read.table("papas_agregados_tipo.csv", sep=",",header=TRUE,
                 colClasses=c(rep("character",2),rep("numeric",4))))
names(s)<-nombres
s2<-s[order(s$fecha),]
datos<-subset(s2,s$tipo_cliente!="")
datos$tipo_cliente[datos$tipo_cliente=="CINE / TEATRO"]<-"CINE_TEATRO"
datos$tipo_cliente[datos$tipo_cliente=="LONCHERIA / FOND"]<-"LONCHERIA_FONDA"
length(table(datos$tipo_cliente))

par(mfrow=c(5,1))
myfunction<-function(x){
  png(file = paste("/Users/PandoraMac/Documents/David/nadro_pepsi_git/pepsi/Exploratorio datos 2 norte/images/papas/ts",paste(unlist(strsplit(x$tipo_cliente[1]," ")),collapse=""),".png",sep=""))
  plot(ts(x[,c(4,6)]),plot.type = c("single"),col=c("blue","red"),main=x$tipo_cliente[1])
  #axis(1,at=1:nrow(x),labels=x$fecha,las=1)
  dev.off()
}
by(datos,datos$tipo_cliente,myfunction)
par(mfrow=c(1,1))
```


Fritos
--------------------------------------------------------------------------------------------------

```{r,eval=FALSE}
setwd("/Users/PandoraMac/Documents/David/pepsi2/Datos Norte 3 papitas/")
nombres<-c("tipo_cliente","fecha","vta_din","vta_uni","dev_din","dev_uni")
s<-as.data.frame(read.table("fritos_agregados_tipo.csv", sep=",",header=TRUE,
                 colClasses=c(rep("character",2),rep("numeric",4))))
names(s)<-nombres
s2<-s[order(s$fecha),]
datos<-subset(s2,s$tipo_cliente!="")
datos$tipo_cliente[datos$tipo_cliente=="CINE / TEATRO"]<-"CINE_TEATRO"
datos$tipo_cliente[datos$tipo_cliente=="LONCHERIA / FOND"]<-"LONCHERIA_FONDA"
length(table(datos$tipo_cliente))

myfunction<-function(x){
  png(file = paste("/Users/PandoraMac/Documents/David/nadro_pepsi_git/pepsi/Exploratorio datos 2 norte/images/fritos/ts",paste(unlist(strsplit(x$tipo_cliente[1]," ")),collapse=""),".png",sep=""))
  plot(ts(x[,c(4,6)]),plot.type = c("single"),col=c("blue","red"),main=x$tipo_cliente[1])
  #axis(1,at=1:nrow(x),labels=x$fecha,las=1)
  dev.off()
}
by(datos,datos$tipo_cliente,myfunction)
```


Churrumais
--------------------------------------------------------------------------------------------------

```{r,eval=FALSE}
setwd("/Users/PandoraMac/Documents/David/pepsi2/Datos Norte 3 papitas/")
nombres<-c("tipo_cliente","fecha","vta_din","vta_uni","dev_din","dev_uni")
s<-as.data.frame(read.table("churrumais_agregados_tipo.csv", sep=",",header=TRUE,
                 colClasses=c(rep("character",2),rep("numeric",4))))
names(s)<-nombres
s2<-s[order(s$fecha),]
datos<-subset(s2,s$tipo_cliente!="")
datos$tipo_cliente[datos$tipo_cliente=="CINE / TEATRO"]<-"CINE_TEATRO"
datos$tipo_cliente[datos$tipo_cliente=="LONCHERIA / FOND"]<-"LONCHERIA_FONDA"
length(table(datos$tipo_cliente))

myfunction<-function(x){
  png(file = paste("/Users/PandoraMac/Documents/David/nadro_pepsi_git/pepsi/Exploratorio datos 2 norte/images/churrumais/ts",paste(unlist(strsplit(x$tipo_cliente[1]," ")),collapse=""),".png",sep=""))
  #suma<-sum(x[-nrow(x),4], x[-1,6])
  ventas<-x[-nrow(x),4]
  devols<-x[-1,6]
#  plot(ts(cbind(ventas,ventas+devols)),plot.type = c("single"),col=c("blue","red"),main=x$tipo_cliente[1])
  plot(ts(cbind(ventas,ventas+devols)),plot.type = c("single"),col=c("blue","red"),main=x$tipo_cliente[1])
  dev.off()
}
by(datos,datos$tipo_cliente,myfunction)
```


x <- as.POSIXlt("2013-10-18")
strftime(x,format="%W")