% 22-oct-2013
% Gráficas de inventarios y ventas para clientes agrupados por tipo para la zona norte de pepsi y 3 productos
% Makefile: pandoc -s -V geometry:margin=0.7in -V lang=spanish 4_grafiquitas.md -o Graficas.pdf

Después de filtrar en el exploratorio los sku's colados y después de hacer en seriesdetiempo 
las agrupaciones por semana y tipo de cliente, en este archivo ahora se trata de producir 
un archivo con las ventas y devoluciones promedio de cada tipo de cliente y de cada fecha. 
Después, con estos promedios, calcularemos inventarios y ventas a consumidores finales.

**NOTA IMPORTANTE 1:** Para calcular los inventarios de los clientes (tienditas) y sus ventas a los
consumidores (gente que compra papas en las tienditas), estamos tomando valor absoluto de ventas y 
devoluciones porque hay valores negativos. Suponemos que tiene que ver con promociones en las que la
gente llega al OXXO y canjea un cupón de "papitas gratis". No nos importa distinguir entre papas 
consumidas y pagadas y papas consumidas y gratis porque al final es demanda de papas. Quizá tenga más
sentido omitir los valores negativos, pero a mí me late que no.

**NOTA IMPORTANTE 2:** Sumamos las cosas por semana y por cliente y luego promediamos por tipo y por
semana.


Churrumais
--------------------------------------------------------------------------------------------------

```{r,eval=FALSE}
setwd("/Users/PandoraMac/Documents/David/pepsi2/Datos Norte 3 papitas/")
nombres<-c("tipo_cliente","anio_semana","vta_din2","vta_uni2","dev_din2","dev_uni2")
s<-as.data.frame(read.table("churrumais3.dat", sep="|",header=FALSE,
                 colClasses=c(rep("character",2),rep("numeric",4))))
s[,2]<-paste(substr(s[,2],4,8),"-",substr(s[,2],1,2),sep="")
names(s)<-nombres
s2<-s[order(s$anio_semana),]
datos1<-subset(s2,s2$tipo_cliente!="")
datos1$tipo_cliente[datos1$tipo_cliente=="CINE / TEATRO"]<-"CINE_TEATRO"
datos1$tipo_cliente[datos1$tipo_cliente=="LONCHERIA / FOND"]<-"LONCHERIA_FONDA"
length(table(datos1$tipo_cliente))
[1] 89


```



Fritos
--------------------------------------------------------------------------------------------------

```{r,eval=FALSE}
setwd("/Users/PandoraMac/Documents/David/pepsi2/Datos Norte 3 papitas/")
nombres<-c("tipo_cliente","anio_semana","vta_din2","vta_uni2","dev_din2","dev_uni2")
ss<-as.data.frame(read.table("fritos3.dat", sep="|",header=FALSE,
                 colClasses=c(rep("character",2),rep("numeric",4))))
ss[,2]<-paste(substr(ss[,2],4,8),"-",substr(ss[,2],1,2),sep="")
names(ss)<-nombres
ss2<-ss[order(ss$anio_semana),]
datos2<-subset(ss2,ss2$tipo_cliente!="")
datos2$tipo_cliente[datos2$tipo_cliente=="CINE / TEATRO"]<-"CINE_TEATRO"
datos2$tipo_cliente[datos2$tipo_cliente=="LONCHERIA / FOND"]<-"LONCHERIA_FONDA"
length(table(datos2$tipo_cliente))
[1] 88

```



Sabritas
--------------------------------------------------------------------------------------------------

```{r,eval=FALSE}
setwd("/Users/PandoraMac/Documents/David/pepsi2/Datos Norte 3 papitas/")
nombres<-c("tipo_cliente","anio_semana","vta_din2","vta_uni2","dev_din2","dev_uni2")
sss<-as.data.frame(read.table("papas3.dat", sep="|",header=FALSE,
                 colClasses=c(rep("character",2),rep("numeric",4))))
sss[,2]<-paste(substr(sss[,2],4,8),"-",substr(sss[,2],1,2),sep="")
names(sss)<-nombres
sss2<-sss[order(sss$anio_semana),]
datos3<-subset(sss2,sss2$tipo_cliente!="")
datos3$tipo_cliente[datos3$tipo_cliente=="CINE / TEATRO"]<-"CINE_TEATRO"
datos3$tipo_cliente[datos3$tipo_cliente=="LONCHERIA / FOND"]<-"LONCHERIA_FONDA"
length(table(datos3$tipo_cliente))
[1] 90

```



Todo
--------------------------------------------------------------------------------------------------
```{r,eval=FALSE}
papa<-c(rep("sab",nrow(datos3)),rep("fri",nrow(datos2)),rep("chur",nrow(datos1)))

datos0<-rbind(datos3,datos2,datos1)

datos0$tipo_papa<-papa

myfunction0<-function(x){
  png(file = paste("/Users/PandoraMac/Documents/David/nadro_pepsi_git/pepsi/Exploratorio datos 2 norte/images/todo/vta_dev_inv_",paste(unlist(strsplit(x$tipo_cliente[1]," ")),collapse=""),".png",sep=""),
      width = 6, height = 3, units = "in", res= 800, pointsize = 4)
  par(mfrow=c(3,1))
  
  aux<-subset(x,tipo_papa="sab")
  papas<-aux[order(aux$anio_semana),]
  
    ventas<-papas[4:nrow(papas),4]
    devols<-papas[1:(nrow(papas)-3),6]
    plot(ts(cbind(ventas+devols,ventas-devols,ventas)),plot.type = c("single"),col=c("blue","red","black"),xaxt = "n")
    axis(1,at=1:length(ventas),labels=papas$anio_semana[4:nrow(papas)],las=2,cex=.2)
    title(main=papas$tipo_cliente[1],sub=papas$tipo_papa[1])
  
  aux<-subset(x,tipo_papa="fri")
  fritos<-aux[order(aux$anio_semana),]
  
    ventas<-fritos[4:nrow(fritos),4]
    devols<-fritos[1:(nrow(fritos)-3),6]
    plot(ts(cbind(ventas+devols,ventas-devols,ventas)),plot.type = c("single"),col=c("blue","red","black"),xaxt = "n")
    axis(1,at=1:length(ventas),labels=fritos$anio_semana[4:nrow(fritos)],las=2,cex=.2)
    title(main=fritos$tipo_cliente[1],sub=fritos$tipo_papa[1])
  
  aux<-subset(x,tipo_papa="chur")
  churru<-aux[order(aux$anio_semana),]
  
    ventas<-churru[4:nrow(churru),4]
    devols<-churru[1:(nrow(churru)-3),6]
    plot(ts(cbind(ventas+devols,ventas-devols,ventas)),plot.type = c("single"),col=c("blue","red","black"),xaxt = "n")
    axis(1,at=1:length(ventas),labels=churru$anio_semana[4:nrow(churru)],las=2,cex=.2)
    title(main=churru$tipo_cliente[1],sub=churru$tipo_papa[1])
  
  par(mfrow=c(1,1))
  dev.off()
}
by(datos0,datos0$tipo_cliente,myfunction0)
```
