% 20-sept-2013
% Primer micro conjunto de datos que tenemos de pepsi.
% Makefile: 

Carpetas
----------------------------------------------------------------------------------------------------

Tenemos un montón de carpetitas cuyo nombre significa:

- A - Agencia
- S - Sucursal= centros de distribución de papitas. De ahí salen los camiones.
 
- Ejemplo: S7590845
    * S - Sucursal
    * 759 - ID sucursal
    * 08 - Bloque 8(Agosto)  04 Bloque 4 (Abril)
    * 4 - semana 4
    * 5 - dÌa 5
- Archivos -cif = Cifras de control internas

Tenemos carpetas con los siguientes nombres:
```
MacBook-Air-de-Jessica:Datos Muestra PandoraMac$ ls
A3490435  S4540435  S4540835	S7590435	S7590835
A3490436	S4540436	S4540836	S7590436	S7590836
A3490445	S4540445	S4540845	S7590445	S7590845
A3490446	S4540446	S4540846	S7590446	S7590846
```

Entonces tenemos 200 Mb de:
- Una agencia, 2 sucursales
- De "bloques" agosto y abril
- Semanas 3 y 4 del bloque
- Días 5 y 6, que creo que son viernes y sábado.


Dentro de cada carpeta, los archivos se llaman igual: 
- creven.txt
- dcd.txt
- indcli.txt
- indpro.txt
- indtie.txt
- dcd.cif		
- indcli.cif
- indpro.cif
- indtie.cif
- r2.txt

Los `.cif` tienen unos atributos "resumen" del archivo `.txt` que les toca. 

Bash para abrir archivos, cambiarles el encoding y sustituir la ß por pipes porque R no lo lee bien.
Probamos con uno:

```{bash}
cd "/Users/PandoraMac/Documents/David/pepsi2/Datos_Muestra/A3490435"
iconv -f WINDOWS-1252 -t utf-8 indtie.txt > utf8_indtie.txt
sed 's/ß/|/g' utf8_indtie.txt > R_indtie.txt
```

```{r}
setwd("/Users/PandoraMac/Documents/David/pepsi2/Datos_Muestra/")
s<-as.data.frame(read.table("./A3490435/R_indtie.txt", sep="|"),header=FALSE)
head(s)

   V1  V2         V3    V4     V5  V6   V7
1 349   2 2013-04-18 90200 193100 212 -629
2 349   7 2013-04-18 93300  63900  89  174
3 349   9 2013-04-18 75300  62900  96   84
4 349  10 2013-04-18 83200  64900 175  103
5 349  16 2013-04-18 83500  73100  19   64
6 349 100 2013-04-18 72000  64800  12   32
```

Perfecto! Nos ponemos en "Datos Muestra", que es la carpeta que contiene todas las carpetitas.
En bash hacemos:

```{bash}
for folder in *
do
  cd $folder
  for archivo in *.txt
  do
    iconv -f WINDOWS-1252 -t utf-8 $archivo > utf8_$archivo.mod
    sed 's/ß/|/g' utf8_$archivo.mod > R_$archivo.mod
    rm utf8_$archivo.mod
  done
  cd ..
done
```

Archivos A3490435
----------------------------------------------------------------------------------------------------

Podemos concatenar todos los archivos del mismo tipo. En cada carpetita hay lo que pasó en un día
en una sucursal. Fijémonos en A3490435 a ver qué.

# Creven

Está vacío. Sepa qué onda con él. 

# Dcd : Info de clientes

En teoría tienen 99 variables. Pero no todos los renglones tienen igual número de columnas.

V3 da el tipo de cliente. Son clientes Eventuales y P = clientes nuevos sin clasificar. 

```{r}
s<-read.table("./A3490435/R_dcd.txt.mod", sep="|",header=FALSE)

Error en scan(file, what, nmax, sep, dec, quote, skip, nlines, na.strings, )
              la linea 4 no tiene 97 elementos

#Si le ponemos fill=TRUE, da 97 variables
```

Nope, no hay que dejar que R haga lo que quiera. Así ya tiene más sentido:
```{r}
nombres<-paste("X",c(1:99),sep="")
s<-read.table("./A3490435/R_dcd.txt.mod", sep="|",header=FALSE,col.names=nombres,fill=TRUE)
```

# Indcli: Archivo resumen del cliente en el día

32 Columnas. 1788 lineas.

```{r}
nombres<-paste("X",c(1:32),sep="")
s<-read.table("./A3490435/R_indcli.txt.mod", sep="|",header=FALSE,col.names=nombres,fill=TRUE)
```

# Indpro: Archivo x producto, x cliente, x ruta de las cosas vendidas o no. Este es el archivo +imp

17 Columnas. 21,431 líneas.
```{r}
nombres<-paste("X",c(1:17),sep="")
s<-read.table("./A3490435/R_indpro.txt.mod", sep="|",header=FALSE,col.names=nombres,fill=TRUE)
```

# Indtie: Info de las horas

Hay 7 variables. 72 renglones
OJO: están en formato 24hrs peeero las 9:05 am = 90500 y las 11am = 110000. 
Es decir, no tienen igual número de caracteres. We may have to padd some timestamps with a zero at the
beginning.

```{r}
nombres<-paste("X",c(1:7),sep="")
s<-read.table("./A3490435/R_indtie.txt.mod", sep="|",header=FALSE,col.names=nombres,fill=TRUE)
```


Archivos S4540435
----------------------------------------------------------------------------------------------------

Ni idea de la diferencia entre agencia y sucursal. Pero acá parece haber más registros que en 
la otra que es agencia.

# Creven

Está vacío. Sepa qué onda con él. 

# Dcd : Info de clientes

Forzamos a R a que lea 99 columnas.
```{r}
nombres<-paste("X",c(1:99),sep="")
s<-read.table("./S4540435/R_dcd.txt.mod", sep="|",header=FALSE,col.names=nombres,fill=TRUE)
```

También hay eventuales y nuevos sin mucha info. 

# Indcli: Archivo resumen del cliente en el día.

32 Columnas. 4062 cosas. Cada registro para cada cliente y cada ruta en el día.

```{r}
nombres<-paste("X",c(1:32),sep="")
s<-read.table("./S4540435/R_indcli.txt.mod", sep="|",header=FALSE,col.names=nombres,fill=TRUE)
```

# Indpro: Archivo x producto, x cliente, x ruta de las cosas vendidas o no. Este es el archivo + imp

17 Columnas. 39,582 líneas.
```{r}
nombres<-paste("X",c(1:17),sep="")
s<-read.table("./S4540435/R_indpro.txt.mod", sep="|",header=FALSE,col.names=nombres,fill=TRUE)
```

# Indtie: Info de las horas.

Hay 7 variables. 194 renglones
OJO: están en formato 24hrs peeero las 9:05 am = 90500 y las 11am = 110000. 
Es decir, no tienen igual número de caracteres. We may have to padd some timestamps with a zero at the
beginning.

```{r}
nombres<-paste("X",c(1:7),sep="")
s<-read.table("./S4540435/R_indtie.txt.mod", sep="|",header=FALSE,col.names=nombres,fill=TRUE)
```


Pegando archivos
----------------------------------------------------------------------------------------------------

Les voy a agregar una columna a cada archivo con el nombre de la carpeta. Quizá esté de más, pero equis. 
Y después, concateno archivos. Estoy omitiendo el `creven` porque no sabemos qué onda con él.
En la carpeta `Datos_Muestra`, que contiene todas las carpetitas, hacemos:

```{bash}
archivos=( "R_indpro.txt.mod" "R_dcd.txt.mod" "R_indtie.txt.mod" "R_indcli.txt.mod" "R_r2.txt.mod" )
for folder in *
do
  date
  cd $folder
  for archivo in "${archivos[@]}"
    do
    path="/Users/PandoraMac/Documents/David/pepsi2/Datos_R/$archivo"
    awk -v carpeta=$folder -v file=$archivo -v dir=$path 'BEGIN{ FS = "|" }; { print carpeta$0 >> dir }' $archivo  
  done
  cd ..
  date
done
```

Tarda menos de un segundo por carpeta.




    



